【裁判字號】    90,易,1113
【裁判日期】    900427
【裁判案由】    電子遊戲場業管理條例
【裁判全文】
臺灣高雄地方法院刑事判決                          九十年度易字第一一一三號
    公  訴  人  臺灣高雄地方法院檢察署檢察官
    被      告  丙○○
右列被告因電子遊戲場業管理條例案件，經檢察官聲請簡易判決處刑（八十九年度偵
字第二三四九九號），本院高雄簡易庭認不宜而簽移本院依通常程序審理（八十九年
度雄簡字第一五四七號），本院判決如左：
    主  文
丙○○違反未依電子遊戲場業管理條例規定辦理營利事業登記者，不得經營電子遊戲
場業之規定，處拘役貳拾日，如易科罰金，以參佰元折算壹日。
電子遊戲機具「滿貫大亨」壹台、「虎豹樂園」壹台、「大舞台」貳台、「王牌對決
」壹台、「彩金馬」壹台，均沒收。
    事  實
一、丙○○明知其並未向高雄市政府辦理得經營電子遊戲場業務之營利事業登記，不
    得經營電子遊戲場業，竟仍自民國八十九年九月十三日二十二時起，擅自在高雄
    市○鎮區○○路二十二號東方家庭便利超商內，擺設電子遊戲機具「滿貫大亨」
    、「虎豹樂園」、「王牌對決」、「彩金馬」各一台、「大舞台」二台，供不特
    定人投幣為益智類之遊戲，而違規經營電子遊戲場業，嗣於同年月十四日十七時
    三十五分許，在上開地點為警臨檢查獲。
二、案經高雄市政府移送臺灣高雄地方法院檢察署檢察官偵查起訴。
    理  由
一、訊據被告丙○○固不諱言於八十九年九月十三日二十二時許，在東方家庭便利超
    商內擺設上開電子遊戲機具共六台之事實，惟辯稱：其從事機台買賣生意，擺設
    在東方家庭便利商店之機台係供出售用，插電係為讓客人測試機台性能云云。經
    查：右揭事實，業據證人即店員潘柏宏於警訊中證述：上開六台電子遊戲機具係
    九月十三日晚上擺設，用以供不特定人把玩，尚未清點營業額，十四日為警查獲
    時，六台電子遊戲機具均有插電等語明確，高雄市政府警察局前鎮分局臨檢人員
    亦於檢查紀錄上載明：上開六台電子遊戲機具擺設地點為東方家庭便利超商入門
    左側小房間內，出入由超商之出入口，機具均有插電，有營業場所檢查紀錄表一
    份附卷為憑，被告雖辯稱擺設之機具係供出售用，然機具上並未張貼出售字樣，
    於該超商門口、店內亦無何出售機具標示之情，為被告供述在卷，佐以上開機具
    係擺設在超商入門左側之之小房間內，與一般人將待售商品陳列於客人顯而易見
    處，以利銷售之常情不符，足認被告上開所辯顯係事後卸責之詞，不足採信，是
    本件事證明確，被告犯行尋堪認定。
二、核被告所為，係違反電子遊戲場業管理條例第十五條之未經辦理營利事業登記而
    擅自經營電子遊戲場業之規定，應依同法第二十二條之規定處斷。其未經許可在
    同址經營電子遊戲場業之行為，係基於同一之經營電子遊戲業務之犯意而反覆所
    為之行為，乃實質上一罪，應僅論以一罪。爰審酌被告所陳列機抬時間不長，且
    查無有何重大之獲利情事，所犯情節不重，暨其犯後之態度等一切情狀，酌情量
    處如主文所示之刑。又被告於犯罪後，刑法第四十一條於九十年一月四日修正，
    並於同月十日公布、十二日施行，有關易科罰金部分，範圍擴大為最重本刑五年
    以下有期徒刑之罪，惟與被告所犯之罪比較後並不影響，依刑法第二條第一項前
    段之規定，應適用裁判時之刑法第四十一條第一項規定，並諭知易科罰金之折算
    標準。警方查獲之電子遊戲機「滿貫大亨」、「虎豹樂園」、「王牌對決」、「
    彩金馬」各一台、「大舞台」二台雖未扣案，然該等機具為被告所有，且為供犯
    罪所用之物之情，業據被告供明在卷，應依刑法第三十八條第一項第二款之規定
    宣告沒收。
三、另公訴意旨認被告係自八十九年九月七日起擺設上開電子遊戲機具，且於九月十
    四日為警查獲後，復於同年月十九日為警查獲擺設上開電子遊戲機具及二台娃娃
    機部分，經查：上開六台電子遊戲機具係自同年月十三日二十二時許，擺設在東
    方家庭便利超商內一節，已如前述，又被告僅在該超商內擺設上開六台電子遊戲
    機具，且於九月十四日為警查獲後即未再插電營業之情，為被告供述在卷，核與
    證人甲○○、乙○○之證述相符，從而尚乏證據證明被告自八十九年九月七日起
    即開始經營電子遊戲場業且於九月十四日為警查獲後仍繼續經營，此外，本院亦
    復查無其他積極證據足資審認被告有何公訴人所指之此部分犯行，惟此部分屬犯
    罪事實之減縮關係，自無庸為無罪之諭知，併此敘明。
據上論斷，應依刑事訴訟法第二百九十九條第一項前段，電子遊戲場業管理條例第二
十二條，刑法第二條第一項前段、第十一條前段、第四十一條第一項、第三十八條第
一項第二款，罰金罰鍰提高標準條例第二條，判決如主文。
中      華      民國      九十    年      四      月    二十七    日
                                  臺灣高雄地方法院刑事第一庭
                                          法  官  黃  悅  璇
右正本證明與原本無異。
如不服本判決，應於判決送達後十日內，向本院提出上訴狀。
                                          書記官  沈      蘊
中    華    民    國      九十      年      四      月      二十七      日
附錄法條：
電子遊戲場業管理條例第二十二條
違反第十五條規定者，處行為人一年以下有期徒刑、拘役或科或併科新台幣五十萬元
以上二百五十萬元以下罰金。


司法院資訊處製作；財團法人民間司法改革基金會備份。
